臺灣臺南地方法院刑事判決　　　　　　　 96年度訴字第602號
公　訴　人　臺灣臺南地方法院檢察署檢察官
被　　　告　甲○○
　　　　　　　　　　（現在臺灣臺南監獄臺南分監執行中）
上列被告因違反毒品危害防制條例案件，經檢察官提起公訴（96
年度毒偵字第1106、1133號），被告就被訴事實為有罪之陳述，
本院合議庭裁定由受命法官獨任進行簡式審判程序，判決如下：
    主  文
甲○○施用第一級毒品，處有期徒刑拾月。
    事  實
一、甲○○前於民國九十一年間因施用毒品案件，經本院以九十
    一年度毒聲字第六二○號裁定送觀察、勒戒後，認有繼續施
    用毒品之傾向，由本院以九十二年度毒聲字第二二九七號裁
    定令入戒治處所施以強制戒治，於九十三年九月三日停止戒
    治付保護管束，嗣甲○○於保護管束期間，因違反保護管束
    應遵守事項情節重大，經本院以九十三年度毒聲字第一○五
    六號裁定撤銷停止戒治，令入強制戒治處所施以強制戒治後
    ，於九十四年九月三日強制戒治執行完畢而釋放，並由臺灣
    臺南地方法院檢察署檢察官於九十四年九月十九日以九十四
    年度戒毒偵字第一九八號為不起訴處分確定在案。又於九十
    五年四至八月間因反覆施用第一、二級毒品案件，經本院於
    九十五年十月二十六日以九十五年度訴字第一○一六號各判
    處有期徒刑八月、三月，應執行有期徒刑十月確定（於九十
    六年二月二十七日入監執行，尚未執行完畢，不構成累犯）
    。詎甲○○猶不知悔改，明知海洛因係毒品危害防制條例所
    規定之第一級毒品，不得非法持有、施用，竟另基於反覆施
    用第一級毒品海洛因之單一行為犯意，自九十六年一月二十
    九日中午十二時許起至九十六年二月二十六日中午十二時許
    止，在臺南縣新化鎮○○路之加油站廁所內，以注射之方式
    ，施用第一級毒品海洛因多次。經警於九十六年一月二十九
    日下午一時三十分許，在臺南縣新化鎮新化國中旁攔檢發現
    甲○○為列管行方不明毒品人口，獲其同意採尿送驗結果，
    呈嗎啡陽性反應；甲○○復因前揭毒品案件未到案執行遭通
    緝，為警於九十六年二月二十六日中午十二時五十分許，在
    臺南縣新化鎮○○路三六二巷一號當場逮捕緝獲，警方獲其
    同意採尿送驗結果，亦呈嗎啡陽性反應，而查悉上情。
二、案經臺南縣警察局新化分局、歸仁分局分別報請臺灣臺南地
    方法院檢察署檢察官偵查起訴。
    理  由
一、上開事實業經被告甲○○坦承不諱，且其先後為警查獲所採
    集之尿液檢體，經送檢驗結果，均呈嗎啡陽性反應（按海洛
    因係由嗎啡經化學合成而製得，經注射進入人體後，因代謝
    分解成嗎啡，因此施打海洛因後，由尿液中檢驗結果仍為嗎
    啡反應），有正修科技大學超微量研究科技中心九十六年二
    月十三日、九十六年三月二十日出具之檢驗報告各一件及應
    受尿液採驗人尿液檢體採集送驗紀錄表二件（見新化分局警
    卷第三之五、三之六頁及歸仁分局警卷第五、六頁）在卷可
    稽，足見被告上開自白核與事實相符，應可採信。再被告有
    如事實欄所示之強制戒治執行完畢釋放之情，有臺灣高等法
    院被告前案紀錄表在卷可佐，顯見其係於上開強制戒治執行
    完畢釋放後，五年內再犯本件施用第一級毒品之罪，事證明
    確，被告犯行堪以認定，自應依法論科。
二、按海洛因係毒品危害防制條例第二條第二項第一款所明定之
    第一級毒品，不得非法持有、施用。核被告所為，係犯毒品
    危害防制條例第十條第一項之施用第一級毒品海洛因罪。又
    被告施用第一級毒品海洛因前後持有海洛因之低度行為，應
    為施用海洛因之高度行為所吸收，不另論罪。另毒品危害防
    制條例所規定之施用第一級毒品犯行，因鑑於施用毒品者，
    大多具有「成癮性」，為貫徹社會防制毒品之期盼，對施用
    毒品者，有施以「斷癮」之必要，乃就施用毒品行為，先為
    生理治療及心理復健之保安處遇，因而以令入勒戒處所觀察
    、勒戒方式，戒除其身癮，若仍無法戒除，有繼續施用毒品
    之傾向，再令入戒治處所施以強制戒治，以戒除其心癮，倘
    上開保安處遇猶無法收其遮斷毒癮之實效，方以刑罰追訴處
    罰，此為毒品危害防制條例第二十、二十三條所明定，足見
    施用第一級或第二級毒品罪，本即預定其因成癮而有反覆實
    行施用毒品之性質，於刑法評價上，即得以集合犯論以一罪
    （最高法院九十五年度台上字第一○七九號判決意旨參照）
    。本件被告既自承其自九十六年一月二十九日中午十二時許
    起至九十六年二月二十六日中午十二時許止此段期間，只要
    心情不好，就會反覆施用海洛因，平均每三日就要施用海洛
    因一次，如果不施用就會有一點難過（見本院卷第二八頁）
    等情，且觀諸卷附臺灣高等法院被告前案紀錄表，被告前於
    九十一年間起即因施用毒品案件，經送觀察勒戒、強制戒治
    處分及被判刑，顯見被告確有反覆施用毒品之慣行，揆諸前
    揭說明，其習慣性、多次並反覆施用第一級毒品之行為，應
    予評價為「集合犯」之包括一罪。爰審酌海洛因戕害身心，
    而被告前因施用毒品經送觀察勒戒、強制戒治處分及被判處
    刑罰後，猶不思戒絕革除惡習，再為本件犯罪，顯未因前所
    受強制戒治等治療處分及所科處之刑罰而記取教訓，惟其施
    用毒品所生危害，實以自戕身心健康為主，對於他人生命、
    身體、財產等法益，尚無明顯而重大之實害，兼衡其犯罪後
    坦承犯行等一切情狀，量處如主文所示之刑。
據上論斷，應依刑事訴訟法第二百七十三條之一第一項、第二百
九十九條第一項前段，毒品危害防制條例第十條第一項，判決如
主文。
本案經檢察官乙○○到庭執行職務。
中　　華　　民　　國　　96　　年　　6 　　月　　12　　日
　　　　　　　　　刑事第七庭    法　官　林欣玲
以上正本證明與原本無異。
如不服本判決，應於收受送達後10日內向本院提出上訴書狀（應
附繕本）。
　　　　　　　　　　　　　　　　書記官  鄭佩玉
中　　華　　民　　國　　96　　年　　6 　　月　　12　　日
附錄本案論罪科刑法條全文：
毒品危害防制條例第10條
施用第一級毒品者，處 6 月以上 5 年以下有期徒刑。
施用第二級毒品者，處 3 年以下有期徒刑。
